臺灣高雄地方法院刑事判決
110年度訴字第705號
公  訴  人  臺灣高雄地方檢察署檢察官
被      告  顏瑞勇



                  （現於法務部○○○○○○○○附設勒戒所執行中）
上列被告因違反藥事法等案件，經檢察官提起公訴（110年度偵
字第8278號），因被告於準備程序就被訴事實為有罪之陳述，經
受命法官告知簡式審判程序之旨，並聽取被告與公訴人之意見後
，由本院合議庭裁定由受命法官獨任進行簡式審判程序，判決如
下：
    主  文
顏瑞勇犯藥事法第八十三條第一項之轉讓禁藥罪，處有期徒刑肆
月。
    事  實
一、顏瑞勇明知甲基安非他命為毒品危害防制條例第2條第2項第
    2款所列之第二級毒品，且經行政院衛生署（現改制為衛生
    福利部）明令公告禁止使用，而屬藥事法第22條第1項第1款
    所稱之禁藥，不得非法轉讓，竟基於轉讓禁藥即甲基安非他
    命（下稱甲基安非他命）之犯意，於民國110年1月13日晚間
    某時，在其當時位於高雄市○鎮區○○路00巷0號住處，無償轉
    讓數量不詳之甲基安非他命予賴秋燕施用（無證據證明轉讓
    數量已達淨重10公克以上）。嗣因員警偵辦顏瑞勇所涉竊盜
    案件，經員警通知賴秋燕到場說明，並於110年1月14日10時
    24分許對賴秋燕採尿送驗，結果呈安非他命、甲基安非他命
    陽性反應，始悉上情。
二、案經高雄市政府警察局小港分局報告臺灣高雄地方檢察署檢
    察官偵查起訴。
    理  由
一、程序部分：
    本件被告顏瑞勇所犯係死刑、無期徒刑、最輕本刑為3年以
    上有期徒刑以外之罪，其於準備程序進行中就被訴事實為有
    罪之陳述（見院二卷第102頁），經受命法官告知簡式審判
    程序之旨，並聽取當事人之意見後，本院合議庭認無不得或
    不宜改依簡式審判程序進行之情形，爰依刑事訴訟法第273
    條之1第1項、第284條之1規定，裁定由受命法官獨任行簡式
    審判程序。是本件證據調查依刑事訴訟法第273條之2規定，
    不受同法第159條第1項、第161條之2、第161條之3、第163
    條之1及第164條至170條規定之限制。
二、認定事實所憑之證據及理由：
    上揭事實，業據被告於警詢、偵查及本院審理時坦承不諱（
    見警卷第6頁、偵卷第35頁、院二卷第114、116頁），核與
    證人賴秋燕於警詢及偵查中之證述大致相符（見警卷第12頁
    、偵卷第34至35頁），並有高雄市政府警察局小港分局毒品
    案嫌疑人尿液代碼與姓名對照表（見偵卷第7頁）、濫用藥
    物尿液檢體監管紀錄表（見偵卷第13頁）、正修科技大學超
    微量研究科技中心110年2月17日尿液檢驗報告（見偵卷第9
    頁）在卷可稽，足認被告前揭任意性自白與事實相符，堪可
    採信。從而，本案事證明確，被告上開犯行堪可認定，應依
    法論科。
三、論罪科刑：
  ㈠罪名及罪數
　　核被告所為，係犯藥事法第83條第1項之轉讓禁藥罪。又被
    告轉讓前持有甲基安非他命之低度行為，為其後轉讓甲基安
    非他命之高度行為所吸收，且轉讓甲基安非他命之行為又因
    法條競合僅論以轉讓禁藥罪，故不另論罪。
　㈡刑之減輕事由之說明
    按行為人轉讓甲基安非他命（未達法定應加重其刑之一定數
    量）予成年人（非孕婦），依重法優於輕法之原則，擇較重
    之藥事法第83條第1項轉讓禁藥罪論處，如行為人於偵查及
    歷次審判中均自白，仍有毒品危害防制條例第17條第2項自
    白減輕其刑之適用（最高法院109年度台上大字第4243號刑
    事裁定意旨參照）。本件被告對上開犯行，於偵查及審判中
    均坦承不諱，已如前述，符合毒品危害防制條例第17條第2
    項之減輕要件，應減輕其刑。
  ㈢量刑審酌
    本院審酌被告明知甲基安非他命屬戕害他人身心之毒品及禁
    藥，如任其氾濫、擴散，影響社會治安，危害非淺，政府因
    而嚴令禁絕甲基安非他命之流通，竟無視國家杜絕甲基安非
    他命之禁令，而為上開犯行，所為不但戕害他人身心健康，
    更對社會治安造成相當危害，本應予相當之刑事非難。惟念
    被告始終坦承犯行，態度尚可，且僅轉讓甲基安非他命予1
    人。復衡以被告前曾因竊盜案件經法院判處有期徒刑確定，
    並於本案行為時回溯5年內執行完畢一情，有臺灣高等法院
    被告前案紀錄表可憑（檢察官未於起訴書或於本案量刑之證
    據調查及辯論程序中，提出諸如前案確定判決、執行指揮書
    、執行函文、執行完畢文件等相關執行資料，亦未就被告之
    特別惡性及對刑罰反應力薄弱等各節，具體指出被告所犯前
    後數罪間，關於前案之性質、前案徒刑之執行完畢情形、再
    犯之原因、兩罪間之差異、主觀犯意所顯現之惡性及其反社
    會性等各項情狀，致本院無從判斷被告有無因加重本刑致生
    所受刑罰超過其所應負擔罪責之情形【最高法院110年度台
    上大字第5660號刑事大法庭裁定意旨參照】）。並考量被告
    自陳國中畢業之智識程度，從事汙水處理工作，未婚無子女
    ，月薪新臺幣3至4萬元，須扶養母親及妹妹之家庭經濟狀況
    等一切情狀（見院二卷第117頁），量處如主文所示之刑，
    以資懲儆。
據上論斷，應依刑事訴訟法第273條之1第1項、第284條之1、第2
99條第1項前段，毒品危害防制條例第17條第2項，藥事法第83條
第1項，刑法第11條，判決如主文。
本案經檢察官林芝君提起公訴，檢察官陳俊秀到庭執行職務。
中　　華　　民　　國　　111 　年　　5 　　月　　13　　日
                  刑事第八庭    法　官  黃傳堯
以上正本證明與原本無異。
如不服本判決應於收受判決後20日內向本院提出上訴書狀，並應
敘述具體理由。其未敘述上訴理由者，應於上訴期間屆滿後20日
內向本院補提理由書(均須按他造當事人之人數附繕本)「切勿逕
送上級法院」。
中　　華　　民　　國　　111 　年　　5 　　月　　13　　日
                                書記官  黃振羽
附錄本判決論罪科刑法條：
藥事法第83條第1項
明知為偽藥或禁藥，而販賣、供應、調劑、運送、寄藏、牙保、
轉讓或意圖販賣而陳列者，處7年以下有期徒刑，得併科新臺幣5
千萬元以下罰金。